【裁判字號】    90,再易,35
【裁判日期】    901113
【裁判案由】    給付信用卡消費款
【裁判全文】
臺灣臺中地方法院民事裁定  九十年度再易字第三五號
    再審原告    乙○○
                甲○○
    法定代理人  李正忠
右當事人間請求給付信用卡消費款事件，再審原告對於本院民國九十年五月二十三日
九十年度續簡上字第一號確定判決提起再審之訴，本院裁定如左：
    主      文
再審之訴駁回。
再審訴訟費用由再審原告負擔。
    理      由
一、按再審之訴，必須主張原確定判決有民事訴訟法第四百九十六條、或第四百九十
    七條之情形，以為理由時，始為合法；且提起再審之訴，應表明再審理由及關於
    再審理由並遵守不變期間之證據，民事訴訟法第五百零一條第一項第四款亦有明
    文，是若再審之訴之訴狀違背該應行記載事項之規定者，為不合程式，應認其再
    審之訴為不合法，以裁定駁回其再審之訴。
二、本件再審原告起訴意旨略以：該事件係因再審原告所持有再審被告核發之信用卡
    失竊被盜刷新台幣（下同）一萬八千八百元，而再審原告收受再審被告寄達之民
    國八十八年八月十日起至九月九日止信用卡往來明細表時，即曾屢次以電話通知
    再審被告先剔除該部分遭盜刷金額後，另開具明細表以憑繳款，信用卡約定事項
    第十三條第一項亦有約定，係因再審被告未如此辦理而拖延提出，再審原告才未
    給付餘額，而再審被告現所提出之餘額明細表係依循環利息計算自消費日起至結
    帳日止之利息，利息極些微亦無違約金，原判決竟允許再審被告追索該拖延年餘
    之利息、違約金，僅以該盜刷金額由再審被告負擔為其退讓部分，而為不利於再
    審原告之判決，猶未敘明理由，為此提起再審之訴等語。
三、經查，本件再審原告據以為再審者，係其於九十年三月二十六日聲請就前其與再
    審被告在本院八十九年度簡上字第二七九號給付消費款事件中所為之訴訟上和解
    為繼續審判，而就其繼續審判之聲請並無理由一節，業經該本院九十年度續簡上
    字第一號確定判決敘明理由，再審原告所指摘之內容均係關乎前所為訴訟上和解
    之事項，該和解內容當時既經再審原告與再審被告合意而成立，並非以法院之判
    決為之，本無其所指敘明何理由之必要，且此均與該九十年度續簡上字第一號民
    事確定判決有何民事訴訟法第四百九十六條、四百九十七條所規定再審事由一事
    無涉。因之，依再審原告所指摘之內容，均難認其已具體表明原確定判決有何法
    定再審事由，揆諸首揭規定意旨，再審原告所提起再審之訴為不合程式，應認其
    訴為不合法，爰以裁定駁回其再審之訴。
四、依民事訴訟法第五百零二條第一項、第九十五條、第七十八條、第八十五條第一
    項前段，裁定如主文。
中      華      民      國    九十    年    十一    月    十三      日
                                  臺灣臺中地方法院民事第一庭
                                          審判長法  官   吳蕙紋
                                                法  官   林洲富
                                                法  官   林麗真
右為正本係照原本作成
如對本裁定抗告須於裁定送達後十日內向本院提出抗告狀，並應繳納抗告費新台幣四
十五元。
中      華      民      國    九十    年    十一    月    十三      日
                                                法院書記官


司法院資訊處製作；財團法人民間司法改革基金會備份。
